臺灣高等法院臺南分院刑事判決　　　　　　九十三年度上訴字第五七號　　Ｇ
　　　上　訴　人
　　　即　被　告　丙　○　○
　　　選任辯護人　裘　佩　恩
　　　上　訴　人
　　　即　被　告　丁　○　○
　　　指定辯護人　本院公設辯護人　己　○　○
右上訴人因強盜等案件，不服臺灣臺南地方法院九十三年度訴字第二三０號中華民國
九十三年五月十八日第一審判決（起訴案號：臺灣臺南地方法院檢察署九十二年度偵
字第一三三四六、一三五六六號），提起上訴，本院判決如左：
      主      文
原判決撤銷。
丙○○共同意圖為自己不法之所有，攜帶兇器，以強暴、脅迫，至使不能抗拒，而取
他人之物，累犯，處有期徒刑玖年。扣案模型玩具手槍壹支、扳手壹支均沒收。
丁○○未經許可，持有子彈，累犯，處有期徒刑伍月，併科罰金新臺幣參萬元，罰金
如易服勞役，以新臺幣玖佰元即銀元參佰元折算壹日；又共同意圖為自己不法之所有
，攜帶兇器，以強暴、脅迫至使不能抗拒，而取他人之物，累犯，處有期徒刑捌年陸
月。扣案模型玩具手槍、獵刀各壹支均沒收。應執行有期徒刑捌年捌月，併科罰金新
臺幣參萬元，罰金如易服勞役，以新臺幣玖佰元即銀元參佰元折算壹日，扣案模型玩
具手槍、獵刀各壹支均沒收之。
      事      實
一、丙○○前因盜匪案件，經判處有期徒刑十二年確定，並於九十一年七月七日假釋
    期滿視為執行完畢。丁○○前因賭博案件，分經判處有期徒刑四月及六月確定，
    並定應執行刑有期徒刑九月，嗣於九十年十二月十七日執行完畢。二人猶不知悔
    改，丙○○基於意圖為自己不法之所有，於九十二年十一月間某日，在臺南市東
    門陸橋下，持其所有，客觀上對人之生命、身體構成威脅，足資為兇器之扳手一
    支（金屬材質，長約十至十五公分，未據扣案），竊取戊○○所有之ＧＧ九—三
    九七號重型機車車牌一面，得手後，備供懸掛於其所有之機車，俾犯案逃避追查
    。丁○○於九十二年十月間某日，在臺南市○○路某店名不詳之ＫＴＶ處拾獲具
    有殺傷力之子彈一顆，明知未經許可不得持有具有殺傷力之子彈，竟仍無故持有
    之。丙○○與丁○○復另行起意，共同基於意圖為自己不法所有之犯意聯絡，於
    九十二年十二月八日夜間，由丙○○攜帶其所有，客觀上對人之生命、身體構成
    威脅，足資為兇器之模型玩具手槍一支（槍管部分長十八公分，槍柄部分長十公
    分，槍重約九二二公克），丁○○復自行攜帶亦足資為兇器之獵刀一支（此攜帶
    兇器部分，非丙○○所知悉），並由丙○○騎乘前揭機車後載丁○○，於臺南市
    區尋覓夜歸女子，欲搶奪財物。嗣於同日二十三時十五分許，丙○○與丁○○二
    人在乙○○位於臺南市○○○路○段三三七號住處前，見乙○○攜同四歲幼子返
    回住處，正欲開門時，丙○○等二人即推由丁○○上前，乘乙○○不備之際，徒
    手拉扯乙○○所有，隨身攜帶之皮包背帶，欲藉此搶奪該皮包。乙○○為丁○○
    拉扯後，旋不支倒地，並順勢將皮包壓置於身體下方。丁○○與丙○○二人見狀
    ，乃變更搶奪犯意為強盜犯意，由丁○○上前以徒手拉扯皮包背帶之強暴方式，
    欲強盜乙○○之皮包，經乙○○極力反抗而未能得手。丙○○見丁○○未能得手
    ，遂接續強盜之犯意，持其攜帶之模型玩具手槍，指向乙○○，並向乙○○以臺
    語恫稱：「妳再不放手，我就要開下去」等語，使乙○○心生畏懼，雖思及皮包
    內有高達新臺幣（下同）七萬元之現金，仍不能抗拒而鬆手，任令丁○○強行取
    走該皮包。丙○○與丁○○二人得手後，旋欲騎乘前揭機車逃逸，經乙○○高聲
    求救，路旁機車騎士乃以機車衝撞丙○○等二人騎乘之機車，使渠等機車倒地，
    丁○○即攜帶皮包急步逃逸，遭乙○○鄰居周于盛及其他路人壓制後逮捕，丙○○則趁亂逃逸。嗣由路人報警後，經警到場處理，並當場扣得乙○○所有之皮包
    一只（業經發還乙○○），並自丁○○身上扣得子彈一顆、獵刀一支，及其強盜
    時所穿戴之手套一雙、全罩式安全帽一頂，及丙○○竊得之前揭車牌一面（業經
    發還戊○○）。丙○○則於同年月十三日自行攜帶前開模型玩具手槍一支至臺南
    市警察局第一分局投案。
二、案經臺南市警察局第一分局報告臺灣臺南地方法院檢察署檢察官偵查起訴。
      理      由
一、訊之上訴人即被告丙○○固坦承竊盜前揭車牌部分及搶奪乙○○皮包之事實；上
    訴人即被告丁○○亦坦承無故持有子彈搶奪乙○○皮包之事實，惟二人均矢口否
    認涉有強盜罪嫌。丙○○辯稱：伊行竊車牌係為搶奪時不使人查獲，持以竊盜機
    車車牌之金屬板手並非兇器；所為尚未達於使被害人乙○○不能抗拒之程度，且
    亦未取得被害人之皮包云云。被告丁○○辯稱：伊對被告丙○○攜帶模型玩具手
    槍一節，並不知情，且其於搶奪之際，雖曾攜帶獵刀，但並未出示，應無論以攜
    帶兇器搶奪罪嫌之餘地，所為尚未達於使被害人乙○○不能抗拒之程度，且亦未
    取得被害人之皮包云云。
二、經查：
  (一)被告丙○○於前揭時地竊盜機車車牌部分事實，業據被告丙○○於警訊及偵審中
    供承不諱，核與被害人戊○○於警訊中所述被竊情節相符，並有被害人戊○○所
    簽具之贓物認領保管單一紙在卷可稽，被告丙○○此部分供述與事實相符，應堪
    採信。而被告所竊取僅該機車車牌，且於作案時懸掛乘騎機車上，被告丙○○辯
    稱行竊該車牌係為作案準備，洵堪採信。
  (二)被告丁○○於前揭時地拾獲具殺傷力子彈一顆，並未經許可續為持有等情，業據
    被告丁○○於警訊及偵審中陳明在卷，而其所持有之子彈一顆具有殺傷力一節，
    亦經內政部警政署刑事警察局以性能檢驗法、試射法鑑定屬實，有該局九十三年
    二月三日刑鑑字第０九三０００二五四七號槍彈鑑定書一紙在卷可稽，被告丁○○非法持有具殺傷力子彈部分犯行，應堪認定。
  (三)被告丙○○、丁○○於前揭時地，分別攜帶模型玩具手槍、獵刀，而由被告丁○○先行徒手拉扯被害人皮包，致被害人因而跌倒，並將皮包壓置於身下，被告丙○○見丁○○拉扯被害人身下皮包未果，旋出示所攜帶之模型玩具手槍，並以前
    揭言語向被害人恫稱等情，業據被告丙○○、丁○○於偵審中供承不諱，且與被
    害人即證人乙○○於偵審中所證被強盜情節相符，並有模型玩具手槍、獵刀各一
    支扣案可稽，此部分事實堪以認定。
  (四)依此，被告丁○○於夜間對被害人以腕力強拉被害人身下皮包背帶，被告丙○○
    復持槍指向被害人，並以前揭言語恐嚇被害人，是被害人於偵審中迭次陳稱其已
    無法抗拒等語，應與事實相符，堪認當時被害人意志已受嚴重壓制。參以被告二
    人均係成年男子，而被害人為女性，而身旁僅有一年僅四歲之幼童，並無其餘成
    年人在旁可資奧援，實難期待被害人尚有反抗之能力。綜合前述客觀情勢觀之，
    應可認定被告二人之行徑已達於使被害人不能抗拒之程度，被告二人所辯渠等行
    為尚未達於使被害人不能抗拒，與強盜罪之構成要件有間云云，尚無可採。
  (五)雖辯護意旨又以被害人經被告丙○○持槍恫嚇後，並未立即鬆手，任令被告丁○○取走皮包，足見被告二人所為，尚未達於使被害人不能抗拒之程度一節。據被
    害人於警訊及原審陳稱：被告丙○○持槍恫嚇後，思及皮包內存現金七萬元，曾
    猶豫幾秒後，始行鬆手任令被告取走皮包等語（詳警卷第十頁、原審卷第一二二
    頁）。從而被害人於被告丙○○出示模型玩具手槍並恫嚇後，之所以未立即將其
    皮包鬆手，應係其考量皮包內之財物價值，有所不捨所致之遲延，並非其尚有抗
    拒被告二人強盜能力。此觀被害人猶豫數秒後，仍鬆手任令被告丁○○取走皮包
    等情，亦可得知，尚難以此推認被告丙○○等人所為，即未達於使人不能抗拒之
    程度。另又辯稱：被告二人於搶奪之初，分別攜帶獵刀及模型玩具手槍等兇器，
    倘被告二人確有強盜犯意，於行搶之初，應可以持刀、持槍之方式為之，然被告
    二人捨此未為，故應非本於強盜之意云云。惟被告二人於行搶之初，雖欲乘被害
    人不備之搶奪犯意而由被告丁○○出手拉扯被害人皮包，惟被害人不支倒地，並
    乘勢將皮包壓於身體下方後，被告丁○○仍以腕力強行拉扯該皮包，此舉，顯已
    非單純乘人不備之搶奪犯行，而係對被害人施以強暴之強盜行為。被告丙○○見
    被告丁○○無法以腕力強取被害人皮包後，旋即出示模型玩具槍，並以前揭言語
    恫稱，是被告丙○○此等脅迫行為，自已非單純搶奪行為，而屬脅迫被害人之強
    盜行為。辯護意旨辯稱被告二人並無強盜之意云云，尚無可採。
  (六)證人周于盛於原審審理時結證稱：當日在其住處聽聞被害人求救聲音外出，適見
    被告丙○○騎乘機車後載被告丁○○正欲離去，惟經路人以機車衝撞，致使被告
    丙○○、丁○○二人騎乘之機車倒地，被告丁○○隨即棄車逃逸，然遭路人攔阻
    並與之扭打，其亦上前壓制被告丁○○，且於壓制之際，親見被告丁○○手持皮
    包；並稱壓制被告丁○○處，距離被告丙○○、丁○○機車約有十餘公尺，距離
    被害人佇立處，約有四、五公尺等語（詳原審卷第一０六至一一七頁）。且被害
    人於原審審理時亦證稱：當日皮包業已離手等語（詳同上卷第一二０  至一二三
    頁）。從而，依證人周于盛所述被告丁○○已手持皮包，及其與路人扭打位置與
    所棄機車、被害人之相對距離，與被害人所述皮包業已離手之情形，並參以該皮
    包本屬被害人隨身攜帶，以單手即可持有等情狀。綜合觀之，堪認被告丁○○、
    丙○○業已將被害人之皮包置於實力支配之下，其強盜行為應已完成。又被害人
    於原審雖證稱：不知是何人將該皮包交還等語。惟此應係案發當日被害人受被告
    二人突如其來之強盜財物行為，而驚嚇過度所致，其自他人手上取回被搶物品為
    客觀事實，不因無法確認取交之人而否定該事實存在，此觀證人周于盛於原審審
    理時證稱：其聞聲外出時，見被害人蹲坐在地上，外貌呈現歇斯底里狀等語（參
    見前開審判筆錄），足證被害人當日所受驚嚇程度，已達難以承受之重。是被害
    人未能確認當日皮包如何取回等細節，尚非與常理有違，自難執此認其所述皮包
    離手等語均屬虛妄，進而推認被告二人尚未將被害人皮包取走。又證人即當日到
    現場協同逮捕被告丁○○之警員蘇哲民於原審結證稱：其於逮捕被告丁○○過程
    中，並未看見被害人皮包等語，惟其亦證稱：其負責交通巡邏，當日經民眾告知
    有搶案，始前去處理。而當日其到現場時，被告丁○○已遭民眾壓制在地，其僅
    係協助壓制，並通知警備隊警員到場處理後續事宜，其並未過問被害人皮包等語
    （詳同上審判筆錄），是證人蘇哲民本非負責刑事案件之警員，復以至現場時，
    被告丁○○已遭民眾壓制，且其至現場後，旋通知警備隊警員處理，故其於現場
    未曾注意被害人皮包所在位置，亦合事理，尚難據此推認被告二人尚未取得被害
    人之皮包。被告二人辯稱彼等未搶得皮包，即行逃逸云云，與事實不符，應無可
    採。另按刑法第三百三十條加重強盜罪之完成與否，係以強盜行為人是否已將財
    物置於其實力支配之下為定，倘行為人業已將強盜財物置於實力支配之下，則無
    論其支配時間長短，均無解於其強盜犯行業已完成之事實。是被告丙○○等人實
    際持有被害人皮包僅有數十秒鐘，因認被告丙○○、丁○○已將該皮包置於實力
    支配之下，被告二人強盜行為應已完成，達於既遂階段無誤。
  (七)綜上所述，被告丙○○攜帶兇器竊盜及攜帶兇器強盜犯行；被告丁○○無故持有
    具殺傷力子彈及攜帶兇器強盜犯行，均已臻明確，被告丙○○選任辯護人具狀聲
    請勘驗現場，並傳喚證人周于盛、乙○○、蘇哲民、甲○○，以確認被害人倒地
    位置及丁○○遭壓制時皮包掉落位置一節，因此部分事證，已據證人周于盛、乙○○、蘇哲民供述明確，顯無再至現場勘驗必要，證人亦無再行傳喚必要，至於
    甲○○則傳票遭退回，但已不影響本案事實認定，故不必命查新址，併此敘明。
    本案事證已臻明確，被告二人犯行堪以認定，應依法論科。
三、按刑法第三百二十一條第一項第三款之攜帶兇器竊盜罪，係以行為人攜帶兇器竊
    盜為其加重條件，此所謂兇器，其種類並無限制，凡客觀上足對人之生命、身體
    、安全構成威脅，具有危險性之兇器均屬之，且祇須行竊時攜帶此種具有危險性
    之兇器為已足，並不以攜帶之初有行兇之意圖為必要，最高法院著有七十九年台
    上字第五二五三號判例可資參照。查扣案子彈經鑑定，雖具殺傷力，惟子彈若未
    配合可發射金屬子彈之手槍使用，單純子彈無法對人之生命、身體構成威脅，應
    非刑法第三百二十一條第一項第三款所示之兇器。另被告丙○○當日出示之模型
    玩具手槍，槍管部分長十八公分，槍柄部分長十公分，槍重約九二二公克等情，
    業經原審及本院當庭勘驗屬實（詳原審卷第一三七頁及本院審判筆錄）。是依該
    模型玩具手槍之形狀、重量等型態，於客觀上已足以對人之生命、身體構成威脅
    ，此觀被告丙○○於原審審理時自承：以該模型玩具手槍擊打人之身體，將會造
    成一定傷勢等語（詳同上卷第一三八頁），堪認該模型玩具，槍可為兇器之用；
    又被告丙○○持以行竊之扳手，長約十至十五公分，係金屬材質等情，業據被告
    丙○○於原審審理時陳明在卷，依該扳手之材質，長度等型態，於客觀上已足以
    對人之生命、身體構成威脅；是被告丙○○所持之模型玩具手槍、扳手與被告丁○○所攜帶之獵刀應均屬刑法第三百二十一條第一項第三款所示之兇器。被告丁○○強盜之際，確曾攜帶足資為兇器之獵刀一把，雖未持以使用，然依前揭判例
    說明，應仍論以攜帶兇器強盜罪。故核被告丙○○所為係犯刑法第三百二十一條
    第一項第三款攜帶兇器竊盜罪（攜帶扳手）、第三百三十條第一項攜帶兇器強盜
    罪（攜帶模型玩具手槍）；被告丁○○所為係犯槍砲彈藥刀械管制條例第十二條
    第四項未經許可持有子彈罪、刑法第三百三十條第一項攜帶兇器強盜罪（攜帶獵
    刀及共同攜帶模型玩具手槍）。又被告丙○○、丁○○二人先本於搶奪之意，推
    由被告丁○○乘被害人不備之際，拉取被害人之皮包未果後，復變更為強盜犯意
    ，由被告丁○○以強拉被害人皮包背帶之強暴手段，並續由被告丙○○以出示模
    型玩具手槍，即以前揭言語恫稱之脅迫手段強盜被害人財物，是渠等共同搶奪之
    犯意，已為共同強盜之犯意所吸收，均不另論搶奪罪。又被告丙○○於警訊中業
    已陳明：其攜槍之舉，曾事先告知被告丁○○等語（詳警卷第七頁），另參以被
    告丁○○親見被告丙○○持槍並以前揭言語恫嚇被害人後，並未訝異被告丙○○
    示槍恐嚇行為，且續行強取被害人皮包，足見其就被告丙○○攜帶模型玩具手槍
    強盜之舉，並非事先不知情。故其就被告丙○○前揭攜帶模型玩具手槍強盜行為
    自屬具有犯意聯絡，及行為分擔，應共同負擔刑責。又按共同正犯之所以應對其
    他共同正犯所實施之行為負其全部責任者，以就其行為有犯意之聯絡為限，若他
    犯所實施之行為，超越原計畫之範圍，而為其所難預見者，則僅應就其所知之程
    度，令負責任，未可概以共同正犯論，最高法院著有五十年台上字第一０六０號
    判例可資參照。被告丙○○於警訊及偵審中均否認知悉被告丁○○於強盜之際，
    攜帶足資為兇器之獵刀一把等語，核與被告丁○○於偵審中均供稱並未告知被告
    丙○○，伊於行搶時曾攜帶獵刀等語相符，參以被告丁○○雖攜帶獵刀強盜被害
    人財物，然於強盜之際並未出示該獵刀等情，是被告丙○○是否知悉被告丁○○
    於強盜之際曾攜帶該獵刀，即非無疑。是被告丙○○前揭所辯，尚非全然無據，
    應認被告丙○○就被告丁○○攜帶獵刀部分行為並不知情，就此部分當無與被告
    丁○○論以共同正犯之餘地。綜上，應認被告丙○○與丁○○就攜帶兇器強盜（
    攜帶模型玩具手槍）部分犯行間，具有犯意聯絡及行為分擔，俱為共同正犯。再
    者，被告丁○○於被害人倒地後，以強拉被害人皮包背帶之強暴手段實施強盜行
    為，與被告丙○○以出示模型玩具手槍及前揭言語相脅之脅迫手段實施強盜行為
    ，均係本於一強盜犯意接續為之，僅為一強盜罪。被告丙○○所犯攜帶兇器竊盜
    被害人戊○○車牌一面，掛於犯案時所乘騎機車，目的在掩飾犯行不易被發覺，
    其攜帶兇器竊盜與攜帶兇器強盜犯行間，有方法結果之牽連關係，為牽連犯，應
    從一重攜帶兇器強盜罪處斷。被告丁○○所犯攜帶兇器強盜與未經許可持有子彈
    犯行間，犯意各別、行為互異，應分論併罰。又被告丙○○前因盜匪案件，經最
    高法院以八十年度台上字第二三六七號判處有期徒刑十二年確定，並於九十一年
    七月七日假釋期滿視為執行完畢；被告丁○○前因賭博案件，分經臺灣臺南地方
    法院臺南簡易庭及臺南地方法院以八十八年度南簡字第一五六號及八十八年度易
    字第二三一七號判處有期徒刑四月及六月確定，並定應執行刑有期徒刑九月，嗣
    於九十年十二月十七日執行完畢等情，有臺灣高等法院被告全國前案紀錄表二份
    在卷可稽。被告丙○○、丁○○於有期徒刑執行完畢後，五年內再犯法定刑有期
    徒刑以上之罪，均為累犯，均應依刑法第四十七條之規定，加重其刑。
四、原審以被告丙○○、丁○○罪證明確，因予論罪科刑，固非無見，惟(一)被告丙○○所犯攜帶兇器竊盜被害人戊○○車牌一面，懸掛於犯案時所乘騎機車，其目的
    在掩飾犯行不易被發覺甚明，其攜帶兇器竊盜與攜帶兇器強盜犯行間，有方法結
    果之牽連關係，為牽連犯，應從一重攜帶兇器強盜罪處斷，原判決以被告丙○○
    所犯二罪間，犯意各別、行為互異，應分論併罰，即有未洽。(二)刑事審判旨在實
    現刑罰權之分配正義，故法院對於有罪被告之科刑，應符合罰刑相當之原則，使
    輕重得宜，罰當其罪，此所以刑法第五十七條明定科刑時，應審酌一切情狀，尤
    應注意該條所列十款事項，以為科刑輕重之標準，並賦予法院裁量權。又如何量
    定其刑及是否宣告緩刑，固屬實體法上賦予法院得為自由裁量之事項，但此項裁
    量權之行使，並非得以任意或自由為之，仍應受一般法律原則之拘束，即必須符
    合所適用法律授權之目的，並受法律秩序之理念、法律感情及慣例等所規範。若
    違反比例原則、平等原則時，得認係濫用裁量權而為違法（最高法院九十一年度
    台上字第五二九五號判決參照）。原判決就被告丙○○丁○○共犯強盜罪部分，
    量處丙○○有期徒刑九年二月；量處丁○○有期徒刑九年三月，何以同罪不同刑
    ，未見於理由中敘明，況且被告丙○○累犯前案係強盜案（詳前案記錄表）被告
    丁○○累犯前案為殺人罪，就犯罪關聯性而言，同類型犯罪，應加較重刑度，方
    契合人民法律感情。上訴意旨仍執陳詞辯稱不合強盜罪構成要件，且尚未得手，
    雖無理由，然原判決既有可議，自屬無可維持，應由本院將原判決撤銷改判，以
    期適法。爰審酌被告丙○○、丁○○二人經商不善即計謀搶人財物，於夜間對攜
    帶幼子婦人下手，並持模型槍及以開槍言詞威嚇，造成被害人身心嚴重創傷，雖
    得手財物即被圍捕路人取回，以及犯罪後分別承認搶奪、竊盜、非法持有子彈部
    分犯行，惟始終否認強盜部分犯行、被告丙○○前曾有盜匪罪前科，於案發後逃
    逸，嗣自行攜帶模型玩具手槍投案，另審酌被告二人選擇於被害人返家即將入門
    之際，動手行搶，甚而續為強盜，彼等行徑造成被害人對於本應為安全保障之居
    家住戶，產生強烈之恐懼感，嚴重破壞被害人之居家安寧，渠等犯罪手段，惡性
    非輕等一切情狀，分別量處如主文第二項、第三項所示之刑，被告丁○○部分並
定應執行刑。又被告丁○○併科罰金部分，諭知如易服勞役，以三百元折算一日
    之標準。另扣案模型玩具手槍一支，為被告丙○○所有，且供其犯罪所用之物；
    扣案獵刀一把，為被告丁○○所有，且為其犯罪時所攜帶之物，爰均依刑法第三
    十八條第一項第二款之規定沒收之。又被告丙○○竊盜時所持之扳手一支，雖未
    據扣案，然無證據證明業已滅失，且其為金屬製造，屬不易滅失之材質，爰仍依
    刑法第三十八條第一項第二款之規定沒收之。另扣案子彈一顆，業經刑事警察局
    鑑定時試射，已如前述，是該子彈應已無殺傷力，自無宣告沒收之餘地。另扣案
    手套一雙、全罩式安全帽一頂均僅係被告丁○○強盜行為時所著之衣物，與本案
    強盜犯罪之成立尚無直接關連性，自與供被告丁○○犯罪所用之物無涉，故不另
    為沒收之諭知，附此敘明。
據上論斷，應依刑事訴訟法第三百六十九條第一項前段、第三百六十四條、第二百九
十九條第一項前段，槍砲彈藥刀械管制條例第十二條第四項，刑法第十一條前段、第
二十八條、第三百二十一條第一項第三款、第三百三十條第一項、第五十五條、第四
十七條、第五十一條第五款、第四十二條第二項前段、第三十八條第一項第二款，罰
金罰鍰提高標準條例第二條，判決如主文。
本案經檢察官蘇南桓到庭執行職務。
中    華    民    國      九十三      年      八      月      三        日
                                  臺灣高等法院臺南分院刑事第一庭
                                      審判長法官  黃    崑    宗
                                            法官  蔡    長    林
                                            法官  李    文    福
右正本證明與原本無異。
如不服本判決，應於判決送達後十日內向本院提出上訴狀，其未敘述理由者並應於提
出上訴狀後十日內向本院補提理由書（應附繕本)。
                                      法院書記官  李    良    倩
中    華    民    國      九十三      年      八      月      六        日
附錄：本判決論罪法條
刑法第三百二十一條：
犯竊盜罪而有左列情形之一者，處六月以上、五年以下有期徒刑：
一  於夜間侵入住宅或有人居住之建築物、船艦或隱匿其內而犯之者。
二  毀越門扇、牆垣或其他安全設備而犯之者。
三  攜帶兇器而犯之者。
四  結夥三人以上而犯之者。
五  乘火災、水災或其他災害之際而犯之者。
六  在車站或埠頭而犯之者。
前項之未遂犯罰之。
刑法第三百三十條第一項：
犯強盜罪而有第三百二十一條第一項各款情形之一者，處七年以上有期徒刑。
槍砲彈藥刀械管制條例第十二條
未經許可，製造、販賣或運輸子彈者，處一年以上七年以下有期徒刑，併科新台幣五
百萬元以下罰金。
未經許可，轉讓、出租或出借子彈者，處六月以上五年以下有期徒刑，併科新台幣三
百萬元以下罰金。
意圖供自己或他人犯罪之用，而犯前二項之罪者，處三年以上十年以下有期徒刑，併
科新台幣七百萬元以下罰金。
未經許可，持有、寄藏或意圖販賣而陳列子彈者，處五年以下有期徒刑，併科新台幣
三百萬元以下罰金。
第一項至第三項之未遂犯罰之。
